【裁判字號】    98,上訴,1825
【裁判日期】    990226
【裁判案由】    妨害自由等
【裁判全文】
臺灣高等法院高雄分院刑事判決        98年度上訴字第1825號
上  訴  人
即  被  告  丙○○
上列上訴人因妨害自由等案件，不服臺灣高雄地方法院98年度訴
字第907 號中華民國98年10月5 日第一審判決（起訴案號：臺灣
高雄地方法院檢察署98年度偵字第9080號），提起上訴，本院判
決如下：
     主  文
上訴駁回。
     理  由
一、按不服地方法院之第一審判決而上訴者，應向管轄第二審之
    高等法院為之，上訴書狀應敘述具體理由，刑事訴訟法第36
    1 條第1 項、第2 項定有明文。而所謂不服第一審判決之具
    體理由，必係依據卷內既有訴訟資料或提出新事證，指摘或
    表明第一審判決有何採證認事、用法或量刑等足以影響判決
    本旨之不當或違法，而構成應予撤銷之具體事由，始克當之
    （例如：依憑證據法則具體指出所採證據何以不具證據能力
    ，或依憑卷證資料，明確指出所為證據證明力之判斷如何違
    背經驗、論理法則）；倘僅泛言原判決認定事實錯誤、違背
    法令、量刑失之過重或輕縱，而未依上揭意旨指出具體事由
    ，或形式上雖已指出具體事由，然該事由縱使屬實，亦不足
    以認為原判決有何不當或違法者（例如：對不具有調查必要
    性之證據，法院未依聲請調查亦未說明理由，或援用證據不
    當，但除去該證據仍應為同一事實之認定），皆難謂係具體
    理由，俾與第二審上訴制度旨在請求第二審法院撤銷、變更
    第一審不當或違法之判決，以實現個案救濟之立法目的相契
    合，並節制濫行上訴。又第二審法院認為上訴書狀未敘述理
    由或上訴有刑事訴訟法第362 條前段之情形者，應以判決駁
    回之，同法第361 條第2 項、第367 條前段定有明文。是上
    訴書狀全未敘述理由者，應先命補正；已敘述理由但不具體
    者，毋庸命補正，應由第二審法院以判決逕予駁回上訴，未
    依法駁回者，有受理訴訟不當之違法，此有最高法院24年度
    總會決議第93號提案(四)可資參照，及該院所著97年台上字第
    892 號、第3889號判決，足資參考。
二、本件被告丙○○上訴意旨以：「被告坦承到告訴人乙○○公
    司理論，但是以理性態度和和平方式處理，沒有對乙○○說
    『妳如不給付醫藥費，就要到妳公司騷擾到妳沒有工作為止
    』。被告沒坦承說過那句話，同案被告黃政維亦沒證述被告
    丙○○有說過那句話，原審以被告坦承說那句話及黃政維有
    證述對被告論罪，被告請求勘驗庭訊筆錄，撤銷原判決，以
    還被告清白，其他理由後補。」云云，有其刑事上訴狀在卷
    可稽（見本院卷第3 頁）。惟按，認定犯罪事實應依證據，
    而證據之證明力如何，屬於法院判斷之自由，故事實審法院
    就案內所有證據，依法調查，本於所得之心證分別取捨而為
    事實之判斷，茍於證據法則無所違背，當事人即不得專從證
    據之證明力上任意指摘，執為上訴之理由，業經最高法院著
    有27年上字第2079號、46年台上字第529 號判例足資遵循。
三、經查，被告因妨害自由等案件，經原審綜以：被告丙○○前
    均坦承有刑法第305 條恐嚇危害安全罪及同法第309 條第 1
    項公然侮辱罪犯行，然於原審最後一次審判期日審理時始改
    口否認有向告訴人乙○○說：「妳如不給付醫藥費，就要到
    妳公司騷擾到妳沒有工作為止」等語，惟被告丙○○所為上
    開罪行，業據證人即告訴人乙○○於原審審理時證述甚明，
    並有證人甲○○、董英川於偵查中之證述附卷可參（見偵卷
    一第17、18頁、第46頁），並互核證人即同案被告黃政維於
    原審審理時證述之情節大致相符，復有電話錄音譯文、證人
    乙○○任職之公司監視錄影光碟畫面翻拍照片5 張、高雄市
    政府警察局前鎮○○○○路派出所受理刑事案件報案三聯單
    、受理各類案件紀錄表、證人乙○○指認被告丙○○之身分
    證正反面影本、亞太行動資料查詢表附卷可稽（見偵卷一第
    6 、9 、15、16、47頁），足徵被告丙○○先前之任意性自
    白與事實相符，而堪採信，故認其後固改口否認上情，要係
    事後卸責之詞，尚無足採。因而認定被告上開所為，核係分
    別犯刑法第305 條恐嚇危害安全罪及同法第309 條第1 項公
    然侮辱罪。且上開2 罪，侵害之對象及法益均不同，其犯意
    亦屬各別，行為互殊，而予以分論併罰。並以公訴人認被告
    丙○○係基於意圖為自己不法之所有，而恐嚇乙○○，向其
    索討醫療費用而未得逞，涉嫌刑法第346 條第3 項、第1 項
    之恐嚇取財未遂罪嫌，尚有誤會，惟此部分與前揭認定被告
    丙○○對證人乙○○犯恐嚇危害安全罪之基本社會事實同一
    ，而變更起訴法條為刑法第305 條之恐嚇危害安全罪。已詳
    敘所憑之證據與認定之理由，所為論敘，經核並無違背經驗
    法則或論理法則。況被告於原審並委任有顏萬文律師為其辯
    護（見原審審訴卷第17頁刑事委任狀），且該律師於原審所
    指定之各準備程序期日、審判期日亦均到庭為被告辯護，而
    被告亦係於其辯護人每次均到場之情形下，前後於原審行準
    備程序及審判程序，對其所訊問對起訴書之犯罪事實有何意
    見時，均坦承起訴書所載犯行（見原審審訴卷第20-21 頁準
    備程序筆錄、第24頁及背面之準備程序筆錄；原審卷第23-2
    6 頁報到單、審判筆錄），辯護人復表示被告已坦承犯行，
    而請求與檢察官進行協商程序及從輕量刑等語，有上開筆錄
    在卷可稽，顯見原審判決並無有何採證認事、用法上之不當
    或違誤。是揆諸首揭說明，被告上訴所請勘驗上開庭訊筆錄
    云云，要非依據卷內既有訴訟資料或提出新事證，指摘或表
    明第一審判決有何採證認事、用法足以影響判決本旨之不當
    或違法，而構成應予撤銷之具體事由。
四、從而，被告徒據前詞提起上訴，復執業經原審調查後確認無
    誤之相同證據資料，空言否認犯罪並指摘原審判決採證認事
    不當云云。經核均未依據卷內既有訴訟資料或提出新事實、
    新證據指出原判決有何不當或違法而為足以影響判決本旨，
    而構成應予撤銷之具體指摘事由，是其上訴指稱原審判決違
    誤，請求撤銷原判決，顯屬未敘述具體理由。按之上開規定
    ，被告之上訴要屬違背法律上之程式，自應由本院依刑事訴
    訟法第367 條前段、第372 條規定，不經言詞辯論逕行判決
    如主文。
中    華    民    國    99    年    2     月    26    日
                    刑事第三庭  審判長法  官 莊崑山
                                      法  官 張意聰
                                      法  官 莊松泉
以上正本證明與原本無異。
如不服本判決應於收受本判決後10日內向本院提出上訴書狀，其
未敘述上訴理由者，並得於提起上訴後10日內向本院補提理由書
狀（均須按他造當事人之人數附繕本）「切勿逕送上級法院」。
中    華    民    國    99    年    2     月    26    日
                                      書記官 葉淑華

司法院資訊處製作；財團法人民間司法改革基金會備份。
